【裁判字號】    97,裁,5295
【裁判日期】    971211
【裁判案由】    水污染防治法
【裁判全文】
最  高  行  政  法  院  裁  定
                                      97年度裁字第5295號
上  訴  人  經濟部工業局美崙（兼和平及光華）工業區服務中
            心
代  表  人  甲○○
訴訟代理人  林國泰  律師
被 上訴 人  花蓮縣政府
代  表  人  乙○○
上列當事人間水污染防治法事件，上訴人對於中華民國97年9月4
日臺北高等行政法院96年度訴字第4088號判決，提起上訴，本院
裁定如下：
    主  文
上訴駁回。
上訴審訴訟費用由上訴人負擔。
    理  由
一、按對於高等行政法院判決之上訴，非以其違背法令為理由，
    不得為之，行政訴訟法第242條定有明文。依同法第243條第
    1項規定，判決不適用法規或適用不當者，為違背法令；而
    判決有同條第2項所列各款情形之一者，為當然違背法令。
    是當事人對於高等行政法院判決上訴，如依行政訴訟法第24
    3條第1項規定，以高等行政法院判決有不適用法規或適用不
    當為理由時，其上訴狀或理由書應有具體之指摘，並揭示該
    法規之條項或其內容；若係成文法以外之法則，應揭示該法
    則之旨趣；倘為司法院解釋或本院之判例，則應揭示該判解
    之字號或其內容。如以行政訴訟法第243條第2項所列各款情
    形為理由時，其上訴狀或理由書，應揭示合於該條項各款之
    事實。上訴狀或理由書如未依此項方法表明，或其所表明者
    與上開法條規定不合時，即難認為已對高等行政法院判決之
    違背法令有具體之指摘，其上訴自難認為合法。
二、上訴人為光華工業區○○道機構，負責管理該工業區○○○
    ○道相關事宜。花蓮縣環境保護局（下稱丙○○○○○）於
    民國96年5月24日15時許，派員前往上訴人所轄污水下水道
    系統污水處理廠稽查，於該污水處理廠雨水放流口採取水樣
    送驗，經檢驗結果懸浮固體為152毫克／公升，未符合放流
    水標準所定限值（懸浮固體30毫克／公升），被上訴人認上
    訴人違反水污染防治法第7條第1項之規定，乃依同法第40條
    及「違反水污染防治法嚴重汙染案件罰鍰額度裁量基準」（
    下稱裁量基準）之規定，以96年6月26日府環水字第0960620
    5390號函裁處新臺幣48萬元罰鍰，並檢送違反水污染防治法
    限期改善或補正通知書，限期上訴人於文到30日內改善。上
    訴人不服，循序提起本件行政訴訟。案經原審駁回其訴。上
    訴人對於高等行政法院判決上訴，主張：本件上訴人並非排
    放水之行為人，且上訴人已就工業區內廠商違規排放污水之
    事實加以舉發糾正，原審竟認上訴人未要求廠商進行改善，
    進而對上訴人裁罰，除有判決理由不備、認定事實未依卷內
    證據之違法，亦與本院95年1月份庭長法官聯席會議決議相
    悖，而有判決適用法規不當之違誤；又本件水質檢測報告所
    記載之委託單位並非丙○○○○○，而係「康延工程顧問企
    業有限公司」，檢測表之記載亦非周全，原審採信此等具有
    嚴重缺失之檢測記錄，卻未說明採信之理由，此亦屬判決不
    備理由之瑕疵等語，雖以該判決違背法令為由，惟核其上訴
    理由，係就原審取捨證據、認定事實之職權行使，指摘其為
    不當，並就原審已論斷者，泛言未論斷，或就原審所為論斷
    ，泛言其論斷矛盾，而非具體表明合於不適用法規、適用法
    規不當、或行政訴訟法第243條第2項所列各款之情形，難認
    對該判決之如何違背法令已有具體之指摘。依首開規定及說
    明，應認其上訴為不合法。
三、據上論結，本件上訴為不合法。依行政訴訟法第249條第1項
    前段、第104條、民事訴訟法第95條、第78條，裁定如主文
    。
中    華    民    國    97    年    12    月    11    日
                    最高行政法院第二庭
                        審判長法官  高  啟  燦
                              法官  帥  嘉  寶
                              法官  曹  瑞  卿
                              法官  黃  合  文
                              法官  廖  宏  明
以  上  正  本  證  明  與  原  本  無  異
中    華    民    國    97    年    12    月    11    日
                              書記官  彭  秀  玲


司法院資訊處製作；財團法人民間司法改革基金會備份。
